【裁判字號】    92,訴,4767
【裁判日期】    921024
【裁判案由】    清償借款
【裁判全文】
臺灣臺北地方法院民事判決                        九十二年度訴字第四七六七號
    原      告  中聯信託投資股份有限公司
    法定代理人  乙○○
    訴訟代理人  丙○○
    被      告  丁○(即汪丁○.
    被      告  甲○○
當事人間請求清償借款事件，本院於九十二年十月十七日言詞辯論終結，判決如下：
    主  文
被告應連帶給付原告新台幣壹佰陸拾貳萬貳仟玖佰肆拾捌元，及自民國九十一年十一
月二十八日起至清償日止，按年息百分之八．八五計算之利息，並自民國九十一年十
二月二十九日起至清償日止，其逾期在六個月以內部分，按上開利率百分之十，逾期
超過六個月部分，按上開利率百分之二十計算之違約金。
訴訟費用由被告連帶負擔。
    事  實
甲、原告方面：
一、聲明：如主文所示。
二、陳述：被告丁○（原名汪丁○）以其餘被告甲○○為連帶保證人，於民國八十四
    年六月二十九日向原告借款新台幣（下同）貳佰柒拾貳萬元，約定借款期間自八
    十四年六月二十九日起至一０四年六月二十九日止，每月二十九日繳付本息。利
    息按年息百分之九．三五計付，並得逢一、四、七、十月一日依照原告當時整批
    房貸利率減零碼調整一次（逾期時為百分之八．八五）。遲延履行時，除仍照逾
    期時利率計息外，逾期清償在六個月以內者，按上開利率百分之十，超過六個月
    者，按上開利率百分之二十計付違約金。詎料被告丁○等自八十七年十二月二十
    九日起即未依約攤還本息。依借據約定書第二條之約定，被告未依約清償本金及
    付息時，所有借款視為全部到期，經原告依法對被告抵押之不動產強制執行拍賣
    ，獲分配壹佰玖拾壹萬肆仟壹佰貳拾元後，尚欠本金壹佰陸拾貳萬貳仟玖佰肆拾
    捌元及自九十一年十一月二十八日起算至清償日止之利息、違約金未清償。被告
    甲○○為其連帶保證人，依法自應負連帶清償之責。迭向被告催討，均未清償，
    為此提起本件訴訟。
三、證據：提出借據暨約定書、台灣基隆地方法院民事執行處分配表影本為證。
乙、被告方面：
一、聲明：駁回原告之訴。
二、陳述略稱：房子已經拍賣，不可能還了，我們沒有能力償還。
    理  由
甲、程序方面：
    本件被告等二人住所雖均不屬本院管轄範圍內，惟原告與被告簽訂借據暨約定書
    第九條約定，雙方合意以由原告指定第一審管轄法院。經原告於本院起訴本件民
    事事件，依民事訴訟法第二十四條前段規定，本院自應有管轄權，合先敘明。
乙、得心證之理由：
一、本件原告主張之事實，已據其提出借據暨約定書、台灣基隆地方法院民事執行處
    分配表影本為證。核屬相符，被告等復不爭執，自堪信原告之主張為真實。至被
    告等所稱伊等沒有能力償還等語，亦無法免除被告等應負清償之責任，併此敘明
    。
二、原告依消費借貸及連帶保證契約請求被告連帶給付如主文第一項所示之借款、利
    息、違約金為有理由，應予准許。
丙、結論：
    本件原告之訴為有理由，依民事訴訟法第八十五條第二項，判決如主文。
中      華      民      國    九十二    年      十      月    二十四    日
                              民事第二庭  法  官    黃雯惠
正本係照原本作成。
如對本判決上訴，須於判決送達後廿日內向本院提出上訴狀。
中      華      民      國    九十二    年      十      月    二十四    日
                                          書記官    林玗倩


司法院資訊處製作；財團法人民間司法改革基金會備份。
